【裁判字號】    91,易,1633
【裁判日期】    920130
【裁判案由】    毒品危害防制條例
【裁判全文】
臺灣桃園地方法院刑事判決                        九十一年度易字第一六三三號
    公  訴  人  臺灣桃園地方法院檢察署檢察官
    被      告  甲○○  男  三.
右列被告因違反毒品危害防制條例案件，經檢察官聲請簡易處刑（九十一年度毒偵字
第一一二六號），本院認不宜簡易判決處刑，應適用通常程序，茲判決如左：
    主  文
甲○○施用第二級毒品，累犯，處有期徒刑柒月。扣案之裝安非他命所用之分裝袋壹
個沒收。
    事  實
一、甲○○前有多次前科，最後一次於民國八十五年間因違反麻醉藥品管理條例案件
    ，經本院判處有期徒刑八月確定，於八十六年六月十八日縮刑假釋期滿，以已執
    行論，猶不知警惕，復因施用毒品案件，經本院裁定（八十七年毒聲字第四二三
    號）送觀察、勒戒後，認有繼續施用毒品傾向，再經本院裁定（八十七年毒聲字
    第九六五號、八十七年毒聲字第三０八四號、八十八年毒聲字第一三五一號、八
    十九年毒聲字第四二七號、八十九年毒聲字第二一七七號）令入戒治處所施以強
    制戒治期滿，經台灣桃園地方法院檢察署檢察官於八十九年十月二十一日，以八
    十九年度戒偵字第五九三號為不起訴處分確定。仍未戒除毒癮，復基於施用第二
    級毒品安非他命之犯意，於九十一年五月五日，在台灣地區某不詳處所，非法施
    用安非他命一次。嗣於九十一年五月五日晚間九時四十分許，為警在桃園縣桃園
    市○○街與安東街口當場查獲，並扣得其所有供其施用毒品之第二級毒品安非他
    命一包（淨重０．０一九七克，全數取樣鑑驗用罄）。經本院依聲請以九十一年
    毒聲字第一二九０號裁定令入戒治處所施以強制戒治。
二、案經桃園縣警察局桃園分局移送臺灣桃園地方法院檢察署檢察官聲請簡易判決處
    刑。
    理  由
一、按檢察官聲請以簡易判決處刑之案件，經法院認為有刑事訴訟法第四百五十一條
    之一第四項但書情形者，應適用通常程序審判之，同法第四百五十二條定有明文
    ，經查，本件被告甲○○被訴違反毒品危害防制條例一案，本院認有刑事訴訟法
    第四百五十一條之一第四項第四款之情形，不宜以簡易判決處刑，爰依右開刑事
    訴訟法第四百五十二條之規定，改用通常程序審判之，合先敘明。
二、右揭事實，業據被告甲○○於本院審理時供認不諱，而被告於九十一年五月五日
    二十三時許為警採集其尿液送請鑑驗結果，呈安非他命陽性反應，有桃園縣衛生
    局不法藥物尿液檢定書一份附卷可稽，另扣案之白色顆粒一包經送請鑑定結果，
    認含有甲基安非他命成分（淨重０．０一九七克，全數取樣鑑驗用罄），亦有國
    防部司令部刑事鑑識中心九十一年十二月二十三日（九一）綱得字第一七二三三
    號鑑驗通知書一份在卷可憑，復有安非他命一包（淨重０．０一九七克，全數取
    樣鑑驗用罄）扣案可佐，堪認被告供承其於前開時點施用安非他命之自白與事實
    相符。次查被告前因施用毒品案件，經本院裁定送觀察、勒戒後，認有繼續施用
    毒品傾向，再經本院裁定令入戒治處所施以強制戒治期滿，經台灣桃園地方法院
    檢察署檢察官於八十九年十月二十一日，以八十九年度戒偵字第五九三號為不起
    訴處分確定，復再因本件施用毒品案件，經本院依聲請裁定令入戒治處所施以強
    制戒治等情，有卷附台灣桃園地方法院檢察署刑案資料查註紀錄表、臺灣高等法
    院被告全國前案紀錄表及前述不起訴處分書可按，其於五年內二犯毒品危害防制
    條例第十條第二項之罪甚明，事證明確，被告犯行洵堪認定，應依法論科。
二、核被告甲○○所為，係犯毒品危害防制條例第十條第二項之施用第二級毒品罪。
    被告施用第二級毒品前之持有第二級毒品行為，本應以持有論，惟持有後進而施
    用，其持有之低度行為應被施用之高度行為所吸收，故不再論其非法持有第二級
    毒品罪。查被告甲○○前有多次前科，最後一次於八十五年間因違反麻醉藥品管
    理條例案件，經本院判處有期徒刑八月確定，於八十六年六月十八日縮刑假釋期
    滿，以已執行論一節，有卷附台灣桃園地方法院檢察署刑案資料查註紀錄表、臺
    灣高等法院被告全國前案紀錄表可按，其受有期徒刑之執行完畢後，五年以內再
    犯有期徒刑以上之罪，為累犯，依法加重其刑。爰審酌被告甫於八十七年間經執
    行觀察、勒戒及強制戒治處分，猶不知悔改，仍有繼續施用毒品之行為，顯見其
    意志不堅，惟施用毒品係自戕之行為，尚無害及他人併其犯後坦承犯行，態度良
    好等一切情狀，量處如主文所示之刑，以資懲戒。扣案之第二級毒品安非他命一
    包，雖為查獲之毒品，惟已於本院送請鑑驗時全數取樣鑑析用罄，有前述國防部
    憲兵司令部刑事鑑識中心鑑驗通知書可參，是既已鑑析用罄即無再併予宣告沒收
    之必要。惟內裝前述安非他命之分裝袋一個，為被告所有且係供被告施用毒品所
    用之物，應依刑法第三十八條第一項第二款規定宣告沒收。
據上論斷，應依刑事訴訟法第四百五十二條、第二百九十九條第一項前段，毒品危害
防制條例第十條第二項，刑法第十一條前段、第四十七條、第三十八條第一項第二款
，判決如主文。
本案經檢察官林安紜到庭執行職務。
中      華      民      國      九十二      年      一    月    三十    日
    台灣桃園地方法院刑事第三庭
                                    法  官  林惠霞
右正本證明與原本無異。
如不服本判決，應於判決送達後十日內向本院提出上訴狀。
                                    書記官  吳仁心
中      華      民      國      九十二      年      一    月     三十   日
附錄本案論罪科刑法條全文：
毒品危害防制條例第十條第一項：
  施用第一級毒品者，處六月以上五年以下有期徒刑。
  施用第二級毒品者，處三年以下有期徒刑。


司法院資訊處製作；財團法人民間司法改革基金會備份。
